# 制药企业委托外部机构研发，能否资本化确认无形资产

提问人：zhangwq168 时间：2010-12-21 13:39:03
我接触的一家制药企业，委托外部科研机构或学习研发新产品。双方签订委托研发合同，按进度付款。 未研发成功时在预付账款核算，成功后转无形资产。 但我发现新会计准则对委托研发没有规定如何核算，是否能资本化？ 请教此类业务如何核算，能否资本化为无形资产？

回答人：chenyiwei
这种交易会计处理的关键在于对其经济实质的分析。即委托方在该交易安排中是否承担技术风险（研发失败风险）和经济上的风险（因研发支出超预算而导致项目不具有商业价值的风险），从而分析其所承担的风险和报酬在实质上是更接近于自行研发还是外购无形资产。在此基础上，如果认定为实质上属于自行研发的，则按无形资产准则中的开发支出资本化判断标准判断是否符合资本化条件；实质上属于外购技术的，按外购无形资产进行处理。
本版面上对类似问题有过讨论，你可以搜索一下。

提问人：不速之客 时间：2016-08-07 11:42:26
如果研发费用是共同承担的呢？

回答人：chenyiwei
“共同承担”的具体条款？